臺灣臺中地方法院刑事判決　　　　　　 95年度交訴字第294號
公　訴　人　臺灣臺中地方法院檢察署檢察官
被　　　告　丙○○
上列被告因過失致死等案件，經檢察官提起公訴（95年度偵字第
24773號），本院合議庭裁定由受命法官獨任進行簡式審判程序
，判決如下：
    主  文
丙○○因過失致人於死，處有期徒刑捌月；緩刑貳年。
    犯罪事實
一、丙○○於民國95年10月14日凌晨，駕駛車牌號碼H4-0697號
    自用小客車，沿臺中市○○○○路由永春東1路往文心南路方
    向行駛，於同日凌晨0時20分許，途經臺中市○○○○路與向
    心南路交岔路口時，原應注意車前狀況，隨時採取必要之安
    全措施及汽車行駛至交岔路口，其行進應遵守燈光號誌之指
    示，其中閃光紅燈表示「停車再開」，車輛應減速接近，先
    停止於交岔路口前，讓幹道車優先通行後認為安全時，方得
    續行，而依當時情形，又無不能注意之情事，竟疏未注意及
    此，於通過上開交岔路口時，未停止讓幹道車優先通行，貿
    然行駛進入該路口，適同一時、地，有黃凱旻駕駛車牌號碼
    P2V-528號重機車，沿臺中市○○○路由文心南路往昌平巷
    方向行駛，亦應注意車前狀況，隨時採取必要之安全措施及
    機車行駛至交岔路口，應遵守閃光黃燈交通號誌之指示表示
    「警告」，車輛應減速接近，注意安全，小心通過而依當時
    情形，又無不能注意之情事，竟疏於注意及此，貿然通過該
    路口，由於雙方均有上述之疏失，見之對方車輛駛來，避煞
    皆已不及，遂於交岔路口處，兩車發生碰撞，黃凱旻因而人
    車倒地，並受有顱腦挫傷、頭部外傷等傷害，經送醫救治後
    仍不治死亡。而丙○○於肇事後，在有偵查權限之人知悉犯
    罪人之前，主動向到場處理事故員警謝岳勳陳明自己係肇事
    者，自首接受裁判。
二、案經臺中市警察局第四分局報請臺灣臺中地方法院檢察署檢
    察官相驗後自動檢舉及黃凱旻之父乙○○訴請臺灣臺中地方
    法院檢察署檢察官偵查起訴。
 　 理    由
一、本件被告丙○○所犯係死刑、無期徒刑、最輕本刑為3年以
    上有期徒刑以外之罪，其於準備程序中就被訴事實為有罪之
    陳述，經告知簡式審判程序之旨，並聽取公訴人及被告之意
    見後，本院合議庭認為適宜而裁定由受命法官獨任進行簡式
    審判程序，合先敘明。
二、上開犯罪事實，業據被告丙○○於警詢、偵訊中及本院審理
    時坦承不諱，核與告訴人乙○○於警詢、偵訊中指述之情節
    相符，並有道路交通事故現場圖、道路交通事故調查報告表
    （一）（二）、臺灣臺中地方法院檢察署電話相驗報告簿、
    臺中縣警察局霧峰分局處理相驗案件初步調查報告暨報驗書
    、臺灣臺中地方法院檢察署相驗屍體證明書、交通事故現場
    照片、車籍作業系統-查詢認可資料各一份在卷足憑。另本
    件車禍被害人黃凱旻因此車禍受傷並因而死亡，亦經臺灣臺
    中地方法院檢察署檢察官督同檢驗員相驗屬實，製有相驗筆
    錄、相驗屍體證明書、驗斷書在卷可憑。按車輛行駛時，駕
    駛人應注意車前狀況，隨時採取必要之安全措施及汽車行駛
    至交岔路口，其行進應遵守燈光號誌之指示，其中閃光紅燈
    表示「停車再開」，車輛應減速接近，先停止於交岔路口前
    ，讓幹道車優先通行後認為安全時，方得續行。道路交通安
    全規則第90條、第94條第3項及道路交通標誌標線號誌設置
    規則第211條第1項第2款各訂有明文，本件被告駕車自應注
    意上述道路交通安全規定，且依卷附之道路交通事故調查報
    告表所載，本件車禍發生當時係路面乾燥無缺陷及障礙物、
    視距良好等情形，而被告為考有駕駛執照之人，應熟知上開
    交通安全規則，若稍加注意，即可採取適切之措置以避免本
    件車禍事故之發生，而依當時之情形，亦顯無不能注意之情
    事，其竟疏未注意及此，以致肇事致人死亡，其有應注意能
    注意而不注意之過失責任，是被害人黃凱旻因本件車禍死亡
    ，與被告之過失行為間具有相當因果關係，至為灼然。又雖
    被害人黃凱旻行經該處，亦疏未注意車前狀況，隨時採取必
    要之安全措施及駛至交岔路口，未遵守閃光黃燈交通號誌之
    指示，將所騎之機車減速接近，注意安全，小心通過，於本
    件車禍事故之發生亦有過失，然此僅係被害人是否與有過失
    之問題，並不能因此解免被告過失之責任。由此足見被告之
    自白與事實相符，從而本件事證明確，被告犯行洵堪認定，
    應依法論科。
三、核被告丙○○所為，係犯刑法第276條第1項之過失致死罪。
    被告於肇事後，留於現場向到場處理之員警謝岳勳陳明自己
    係肇事者，有該員警製作之台中市○○○道路交通事故肇事
    人自首情形紀錄表一份在卷可參（本院卷第9頁），其對於
    未發覺之罪自首而接受裁判，應依刑法第62條前段之規定，
    減輕其刑。爰審酌被告近5年來，未有不法前科，素行尚可
    ，其因駕車未注意車前狀況及未遵守交通標誌而發生
    本件車禍，致被害人黃凱旻死亡，所生危害重大，行為殊不
    可取，惟念其犯後坦承犯行，態度良好，且已與被害人之家
    屬達成和解並全部履行和解條件，有台中縣烏日鄉調查委員
    會調解書及本院電話紀錄各一份在卷可稽，及其犯罪之動機
    、目的、手段等一切情狀，量處如主文所示之刑，以示懲儆
    。末查被告前未曾故意犯罪受有期徒刑以上刑之宣告，有臺
    灣高等法院被告前案紀錄表在卷可按，其犯後於警詢、偵查
    、本院訊問時均坦承犯行，足見其深具悔意，經此教訓，當
    知警惕而無再犯之虞，本院綜核各情，所宣告之刑，認以暫
    不執行為適當，併予宣告緩刑2年，以啟自新。
本案經檢察官甲○○到庭執行職務
據上論斷，應依刑事訴訟法第273條之1第1項、第299條第1項前
段，刑法第276條第1項、第62條前段、第74條第1項第1款，判決
如主文。
中　　華　　民　　國　　96　　年　　1 　　月　　10　　日
　　　　　　　　　　　　　　交通法庭  法  官  洪堯讚
上正本證明與原本無異。
如不服本判決，應於送達後10日內向本院提出上訴狀（須附繕本
），上訴於台灣高等法院台中分院。
                                      書記官  柳寶倫
中　　華　　民　　國　　96　　年　　1 　　月　　10　　日
附錄本判決論罪法條：
中華民國刑法第276條第1項：
因過失致人於死者，處2年以下有期徒刑、拘役或2千元以下罰金
。
